【裁判字號】    97,審易,1812
【裁判日期】    980317
【裁判案由】    竊盜
【裁判全文】
臺灣高雄地方法院刑事判決            97年度審易字第1812號
公  訴  人  臺灣高雄地方法院檢察署檢察官
被      告  丁○○
                    （現於臺灣高雄看守所羈押中）
上列被告因竊盜案件，經檢察官提起公訴（97年度偵字第14976
號），被告就被訴事實為有罪之陳述，經本院告知簡式審判程序
之旨，並聽取被告與公訴人之意見後，本院裁定進行簡式審判程
序，判決如下：
    主  文
丁○○犯結夥三人以上攜帶兇器竊盜罪，處有期徒刑陸月，如易
科罰金，以新臺幣壹仟元折算壹日。扣案之Ｔ字型起子貳支、螺
絲起子貳支、活動扳手壹支，均沒收。
    事  實
一、丁○○與乙○○、甲○○○共同基於意圖為自己不法所有之
    犯意聯絡，由乙○○攜帶其所有而客觀上得以危害人生命、
    身體可供兇器使用之Ｔ字型起子、螺絲起子各2 支、活動扳
    手1 支，於97年5 月21日下午2 時30分許，騎乘甲○○○所
    有車號XAF-655 號機車，搭載丁○○、甲○○○，前往戊○○位於高雄市○○區○○路165 巷10之577 號之魚塭工寮後
    ，由丁○○與乙○○攀爬至該魚塭工寮屋頂，分持上開Ｔ字
    型起子、螺絲起子、活動扳手，拆卸戊○○裝設於該魚塭工
    寮之屋頂鐵皮，甲○○○則在一旁把風，且將丁○○與乙○○拆卸完成之鐵皮排列整齊之方式，竊得戊○○所有之屋頂
    鐵皮9 片。嗣因戊○○行經該處，發現其魚塭工寮遭竊，報
    警處理，始查獲上情，並扣得乙○○所有而供本件竊盜所用
    之Ｔ字型起子、螺絲起子各2 支，以及活動扳手1 支（乙○○與甲○○○涉犯竊盜部分，均業經本院判處徒刑在案）。
二、案經高雄市政府警察局楠梓分局報告臺灣高雄地方法院檢察
    署檢察官偵查起訴。
    理  由
一、本件被告所犯係死刑、無期徒刑、最輕本刑為3 年以上有期
    徒刑以外之罪，其於準備程序中就被訴事實為有罪之陳述，
    經法官告知簡式審判程序之旨，並聽取公訴人及被告之意見
    後，本院依刑事訴訟法第273 條之1 第1 項之規定，裁定進
    行簡式審判程序。
二、訊據被告對於上揭時、地，夥同乙○○與甲○○○共同攜帶
    兇器竊盜之犯罪事實，坦承不諱，核與證人即共犯乙○○、
    甲○○○、被害人戊○○、戊○○表弟蔡仁宗證述情節相符
    ，並有查獲照片2 張、贓物認領保管單1 紙附卷可稽，復有
    乙○○所有而供本件竊盜所用之Ｔ字型起子、螺絲起子各2
    支，以及活動扳手1 支扣案可憑，本案事證明確，被告結夥
    3 人以上攜帶兇器竊盜犯行，堪以認定，應予依法論科。
三、論罪科刑：
  (一)按刑法分則或刑法特別法中規定之結夥二人或三人以上之犯
    罪，應以在場共同實施或在場參與分擔實施犯罪之人為限；
    又刑法第321 條第1 項第3 款之攜帶兇器竊盜罪，係以行為
    人攜帶兇器竊盜為其加重條件，此所謂兇器，其種類並無限
    制，凡客觀上足對人之生命、身體、安全構成威脅，具有危
    險性之兇器均屬之，且祇須行竊時攜帶此種具有危險性之兇
    器為已足，並不以攜帶之初有行兇之意圖為必要，最高法院
    著有76年臺上字第7210號、79年度臺上字第5253號判例可資
    參照。
  (二)本案被告與乙○○、甲○○○等3 人，由被告與乙○○持工
    具拆卸魚塭屋頂鐵皮，而甲○○○在旁把風，撿拾拆卸完成
    之鐵皮之方式，共同在場參與分擔實施竊盜犯罪，自屬刑法
    第321 條第1 項第4 款所稱之結夥三人。而扣案之Ｔ字型起
    子、螺絲起子各2 支及活動扳手1 支，均屬金屬製品，材質
    堅硬，業經本院於98年3 月3 日當庭勘驗屬實，是扣案之Ｔ
    字型起子、螺絲起子、活動扳手，在客觀上顯均足以危害人
    之生命、身體，依上開判例意旨，均屬兇器無訛。故核被告
    所為，係犯刑法第321 條第1 項第3 款、第4 款之結夥三人
    以上攜帶兇器竊盜罪。
  (三)本院審酌被告不思以正當方法賺取財物，竟貪圖小利結夥三
    人以上攜帶兇器行竊，破壞他人對財產權之支配，危害社會
    治安，行為固不足取，惟念及被告僅國中畢業，前無任何刑
    案紀錄，此有記載被告年籍資料之警詢筆錄與臺灣高等法院
    被告前案紀錄表各1 份在卷可佐，素行尚佳，而被告坦承犯
    行，堪認具有悔意，因被告係聽從乙○○之指示，拆解魚塭
    屋頂鐵皮，就本件竊盜犯罪，並非居於主導地位，且竊取財
    物之價值非鉅，且為警即時查獲，而使被害人得索回失竊之
    財物，未擴大被害人之財產損失等一切情狀，酌情量處如主
    文所示之刑，併諭知易科罰金之折算標準。
  (四)末查，沒收為從刑之一種，應隨主刑宣告，又共同正犯因相
    互間利用他方之行為，以遂行其犯意之實現，本於責任共同
    之原則，共同正犯應對所參與犯罪之全部事實負責，有關從
    刑之沒收部分，雖他共同正犯所得之物，亦應於其本身所處
    主刑之後，併為沒收之諭知（最高法院92年度臺上字第7050
    號判決參照）。被告與乙○○、林孫阿美用以行竊之Ｔ字型
    起子、螺絲起子各2 支，以及活動扳手1 支，均為乙○○所
    有，且係渠等竊取戊○○所有之屋頂鐵皮時所用，業據被告
    及乙○○、甲○○○於警詢中陳述甚詳，爰均依刑法第38條
    第1 項第2 款規定，併予宣告沒收。至於車號XAF-655 號機
    車雖為甲○○○所有，而用以搭載其與被告、乙○○前往行
    竊現場，此據甲○○○供承在卷，堪認該機車亦為本件竊盜
    所用之犯罪工具，惟本院審酌被告與乙○○、甲○○○竊取
    財物之價值非鉅，犯罪情節尚屬輕微，而甲○○○所有之輕
    型機車，價值則遠高於被告行竊之物品，若予以沒收，顯不
    符比例原則，爰不依刑法第38條第1 項第2 款規定宣告沒收
    ，附此敘明。
據上論斷，應依刑事訴訟法第273 條之1 第1 項、第299 條第1
項前段，刑法第321 條第1 項第3 款、第4 款、第41條第1 項前
段、第38條第1 項第2 款，判決如主文。
本案經檢察官丙○○到庭執行職務。
中    華    民    國    98    年    3     月    17    日
                  刑事第十庭  法  官  高增泓
以上正本證明與原本無異。
如不服本判決，應於判決送達後10日內，向本院提出上訴狀。
中    華    民    國    98    年    3     月    17    日
                              書記官  黃麗玉
附錄本案論罪科刑法條全文：
刑法第321條
犯竊盜罪而有下列情形之一者，處6 月以上、5 年以下有期徒刑
：
  一  於夜間侵入住宅或有人居住之建築物、船艦或隱匿其內而
      犯之者。
  二  毀越門扇、牆垣或其他安全設備而犯之者。
  三  攜帶兇器而犯之者。
  四  結夥三人以上而犯之者。
  五  乘火災、水災或其他災害之際而犯之者。
  六  在車站或埠頭而犯之者。
前項之未遂犯罰之。


司法院資訊處製作；財團法人民間司法改革基金會備份。
